Inventaris van het archief van de familie Van Erp Taalman Kip, 1399-1954
Nationaal Archief, Den Haag
- EERSTE AFDELING, I.
  - HET GESLACHT VAN ERP TAALMAN KIP, I.A.
    - 10e Generatie, 10.
      - WILLEM FREDERIK TAALMAN KIP, H.
        - stukken van persoonlijke aard, a.
          - Rekening, ingediend door de bode van Huwelijkse zaken., 1783 december 24; 131; 1 stuk
          - Brief van Bruno Taalman Kip aan Willem Frederik Taalman Kip inhoudende de felicitatie bij zijn huwelijk., 1783 december 30; 132; 1 stuk
          - Acte betreffende het huwelijk van Willem Frederik Taalman Kip en Debora Berewout te Amsterdam, ingezegend door Ds. G. Wuyster in de Gereformeerde Kerk. Authentiek uittreksel., 1784 januari 12; 133; 1 stuk
          - Aangiftebiljet, zegel en kwitantie behorende, volgens de ordonnantie op het middel van het begraven, tot de begraafcedulle van Willem Frederik Taalman Kip, afgegeven door de regent van het aalmoezeniersweeshuis te Amsterdam., 1800 mei 1 + 10; 134; 1 omslag
          - Brieven van rouwbeklag aan Willem Frederik Taalman Kip, betreffende het overlijden van Debora Berewout., 1802 december 30; 135; 1 omslag
          - Aangiftebiljet en zegel behorende tot de begraafcedulle van Debora Berewout te Leiderdorp., 1802 december 30 + 1803 januari 3; 136; 2 stukken
        - stukken van financiële aard, b.
          - Testament van Willem Frederik Taalman Kip en Debora Berewout. Minuut., 1786 juni 7; 137; 1 stuk
          - Acte van procuratie door Bruno Taalman Kip aan Willem Frederik Taalman Kip., 1788 januari 25; 138; 2 stukken
          - Huurcontract tussen D.M. van Gelder de Neufville, Hendrik Constantin Cras, Abraham Verhamme en Willem Frederik Taalman Kip betreffende het pand op de Herengracht tussen de Leidsegracht en de Huidenstraat, voor de tijd van 6 jaar m.i.v. 1 november 1795., 1795 november 1; 139; 1 stuk
          - Acte van procuratie door Willem Frederik Taalman Kip aan Bruno Taalman Kip. Minuut., 1796 juli 27; 140; 1 stuk
          - Acte van procuratie door Jan Willem van Arp aan Willem Frederik Taalman Kip., 1798 augustus 9; 141; 1 stuk
          - Contract van compagnonschap tussen Marcus van Arp, Anthony Dirk van Wijk en Willem Frederik Taalman Kip. Minuut., 1799 mei 8; 142; 1 katern
          - Notariële verklaring van onmacht, betreffende Debora Berewout's uitoefening der voogdij over de nalatenschap van Willem Frederik Taalman Kip. Minuut., 1800 mei 1; 143; 1 stuk
          - Oproep der weeskamer te Amsterdam, betreffende het testament van Willem Frederik Taalman Kip., 1800 juni 11; 144; 1 stuk
          - Testament van Debora Berewout. Minuut., 1800 december 11; 145; 1 stuk
          - Acte van overdracht van f 10.000,- door Debora Berewout aan Jan Christiaan Benten, om daarmee m.i.v. 1 februari 1801, voor haar rekening een handel in effecten op te zetten. Minuut., 1810 maart 5; 146; 1 katern
          - Stukken betreffende "de vrucht en kapitaal rekening" van Debora Berewout en haar aandeel in de erfportie van haar broer Jan Berewout., 1801 december 31-1802 december 31; 147; 2 stukken
          - Staat van baten en lasten na het overlijden van Debora Berewout., 1 januari 1803-1804 december 31; 148; 1 katern
          - Inventarislijst van meubelen, zilverwerk en juwelen door Frans Joh. Bosboom, vendumeester te 's-Gravenhage, opgemaakt ten sterfhuize van Debora Berewout op verzoek van Huibert Griffioen als executeur-testamentair., 1803 april 18; 149; 1 deel
          - Inventarislijst der nalatenschap van Debora Berewout, opgemaakt door Huibert Griffioen, Johanna Maria Taalman Kip en Frederik Berewout. Minuut., 1803 april 19; 150; 1 deel
          - Request en schuldbekentenis door Jan Christiaan Benten, procuratiehouder van Debora Berewout, aan het Hof van Justitie in Holland, betreffende de afwikkeling der nalatenschap van Debora Berewout., 1803 mei 26 + augustus 27; 151; 1 omslag
          - Acte van scheiding der inschrijvingen op het "Hollands Grootboek der publieke schuld" tussen Huibert Griffioen en Frederik Berewout voogden over de minderjarige kinderen van Debora Berewout. Expeditie., 1815 juni 3; 152; 1 omslag
          - Rekening en verantwoording door en acte van decharge voor de voogden, Huibert Griffioen en Frederik Berewout, over de minderjarige kinderen van Debora Berewout., 1815 juni 1 + 1820 januari 27 en 1825; 153; 1 omslag
          - Acte inhoudende de verklaring door Marcus Jacobus van Erp Taalman Kip stukken uit de nalatenschap van Debora Berewout te hebben ontvangen., 1823 maart; 154; 1 stuk
    - 11e Generatie, 11.
      - CHRISTINA CORNELIA TAALMAN KIP, A.
        geboren Amsterdam 26 september, gedoopt 18 october 1788,
        overleden Utrecht 14 mei 1846 (ongehuwd).
        - stukken van persoonlijke aard, a.
          - Acte betreffende de doop van Christina Cornelia Taalman Kip op 18 october 1788 in de Remonstrantse Gemeente te Amsterdam. Authentiek uittreksel., 1814 november 11; 155; 1 stuk
          - Briefje van Viruleij., 1830; 155A; 1 stuk
          - Acte betreffende het overlijden van Christina Cornelia Taalman Kip op 14 mei 1846 te Utrecht. Authentiek uittreksel., 1861 juli 1; 156; 1 stuk
        - stukken van financiële aard, b.
          - Testament van Christina Cornelia Taalman Kip. Authentiek afschrift., 1846 februari 18; 157; 1 stuk
          - Inventarislijst en acte van scheiding en deling der nalatenschap van Christina Cornelia Taalman Kip. Authentieke afschriften., 1846 mei 27 + december 18; 158; 1 omslag
      - MAARTEN JAN LOUIS TAALMAN KIP, B.
        geboren Amsterdam en gedoopt in de Remonstrantse Gemeente op 21 november 1789,
        overleden Amsterdam en begraven in de Nieuwe Kerk op 17 december 1807.
        - stukken van persoonlijke aard, a.
          - Brief van Maarten Jan Louis Taalman Kip aan zijn zuster "Ceetje" betreffende de moord op de knecht van burgemeester Hogguer., 1806 april 5; 159; 1 stuk
          - Acte betreffende het begraven van Maarten Jan Louis Taalman Kip in de Nieuwe Kerk te Amsterdam op 17 december 1807. Uittreksel., 1815 juli 15; 160; 1 stuk
      - CATHARINA DEBORA EMILIA TAALMAN KIP, C.
        geboren 4 februari, gedoopt 3 maart 1791 in de Remonstrantse Gemeente te Amsterdam,
        overleden Bochenoven 14 juli 1863.
        trouwt 20 december 1815 Dirk Bruyning, ambtenaar Ministerie van Buitenlandse Zaken.
        Woonden te Santpoort, gem. Velsen, op de buitenplaats "Meerwijk".
        - stukken van persoonlijke aard, a.
          - Acte betreffende het huwelijk tussen Catharina Debora Emilia Taalman Kip en Dirk Bruyning, te Amsterdam. Authentiek uittreksel., 1816 mei 16; 161; 1 stuk
        - stukken van financiële aard, b.
          - Acte van volmacht van Catharina Debora Emilia Taalman Kip aan Dirk Bruyning om haar te vertegenwoordigen in de afwikkeling der nalatenschap van Debora Berewout., 1820 januari 26; 162; 1 stuk
          - Brief van Marcus Jacobus van Erp Taalman Kip aan Dirk Bruyning, betreffende enige aanvechtbare clausules in het holografisch testament van Frederika van Harencarspel Decker-Berewout., 1830 april 29; 163; 1 stuk
      - MARCUS JACOBUS VAN ERP TAALMAN KIP, Heer van Waarder, D.
        geboren Amsterdam 18 mei 1793, gedoopt 11 juni in de Remonstrantse Gemeente,
        overleden Woerden 10 juli 1867.
        Hij bekleedde de volgende functies: a. Regent-Thesaurier der strafgevangenis te Woerden; b. Secretaris-rentmeester van het Groot-Waterschap Woerden; c. Plaatsvervangend kantonrechter. Tevens had hij nog sterke banden met het Oude Mannenhuis en de Diaconie der Remonstrantse Gemeente te Gouda.
        trouwt 's-Gravenhage 8 januari 1823 Anna Maria Boon van Ostade dochter van Gerrit en Anna Carolina Dabenis.
        geboren Alphen a.d. Rijn 8 september 1802,
        overleden Delft 13 augustus 1857.
        - stukken van persoonlijke aard, a.
          - Brief van Frederik Willemsz. v.d. Hoeven, burgemeester en baljuw van Woerden aan Marcus Jacobus van Erp Taalman Kip, betreffende het overlijden van Hester Taalman Kip., 1821 september 30; 164; 1 stuk
          - Brief van R. van Olden inhoudende het bedanken voor de uitnodiging voor het huwelijk van Marcus Jacobus van Erp Taalman Kip en Anna Maria Boon van Ostade., 1822 december 30; 165; 1 stuk
          - Huwelijkscertificaat voor Marcus Jacobus van Erp Taalman Kip en Anna Maria Boon van Ostade, afgegeven door de burgemeester van Den Haag., 1823 januari 8; 166; 1 stuk
          - Testament van Anna Maria Boon van Ostade., 1823 januari 8; 167; 1 katern
          - Brief houdende gelukwens door Louis de Flines te 's-Gravenhage i.v.m. de geboorte van Willem Frederik, het eerste kind van Marcus Jacobus van Erp Taalman Kip en Anna Maria Boon van Ostade., 1824 december 19; 168; 1 stuk
          - Kerkelijke attestatie voor Anna Maria Boon van Ostade door de Eglise Wallonne te 's-Gravenhage bij haar vertrek naar Woerden., 1825 april 11; 169; 1 stuk
          - Acte betreffende de doop van Marcus Jacobus van Erp Taalman Kip op 13 juni 1793 in de Remonstrantse Gemeente te Amsterdam. Authentiek afschrift., 1828 mei 2; 170; 1 stuk
          - Eigendomsbewijzen, gedateerd 28.8.1829 en 13.3.1837, van het graf no. 6. op de zuidzijde der Algemene begraafplaats te Woerden, behorende aan Marcus Jacobus van Erp Taalman Kip., 1829, 1837; 171; 2 stukken
          - Correspondentie van Marcus Jacobus van Erp Taalman Kip met Mevr. A. van Meerten-Schilperoord, betreffende het staken van de lessen aan Françoise Boon van Ostade met bijgaand verzoek om declaratie der lesgelden. Afschrift., 1830 april 29 + mei 1; 172; 2 stukken
          - Brief van D.G. van Teylingen aan Marcus Jacobus van Erp Taalman Kip betreffende het verblijf van Françoise Boon van Ostade te Bodegraven en Brussel., 1830 mei 8; 173; 1 stuk
          - Brief van Rammelman Elsevier, dienende bij het Gouvernement te Curaçao, aan Marcus Jacobus van Erp Taalman Kip., 1831 mei 14; 174; 1 stuk
          - Brief van Rammelman Elsevier te Tiel aan Marcus Jacobus van Erp Taalman Kip, betreffende zijn jongste zoon die 2e luitenant in het garnizoen te Woerden is., 1836 juni 2; 175; 1 stuk
          - Brief van Theodore Albert van Maanen aan Marcus Jacobus van Erp Taalman Kip, betreffende de afwikkeling van de nalatenschap van Christina Cornelia Taalman Kip., 1846 september 6; 176; 1 stuk
          - Request no. 10B van Marcus Jacobus van Erp Taalman Kip, wethouder te Woerden aan de Minister van Oorlog en Secretaris-Generaal van Rappard, om zijn zoon Huibert Karel als vrijwilliger bij het Depot van het 4e regiment infanterie op te leiden in de administratie, met gunstig appointement., 1849 december 21; 177; 1 stuk
          - Request no. 56B, van Marcus Jacobus van Erp Taalman Kip aan de Minister van Oorlog, betreffende verzoek om zijn zoon Huibert Karel op te leiden voor de administratie., 1852 augustus 5; 178; 1 stuk
          - Acte betreffende de aangifte van het overlijden van Marcus Jacobus van Erp Taalman Kip op 10 juli 1867 te Woerden. Uittreksel., 1867 september 6; 179; 1 stuk
          - Acte betreffende het begraven van Anna Maria Boon van Ostade. Uittreksel., 1861 juni 29; 180; 1 stuk
          - Poemes, charades etc. van Anna Maria Boon van Ostade., (19e eeuws); 181; 1 deel
        - Preuve of plaatsingsrecht in het oude Mannenhuis te Gouda, b.
          - Stukken betreffende preuve no. 23., 1826 april 11 + 1839 januari 20; 182; 2 stukken
          - Brief van D.G. van Teylingen aan Marcus Jacobus van Erp Taalman Kip, betreffende de Regenten van het oude Mannenhuis te Gouda., 1826 juli 10; 183; 1 stuk
          - Stuk, betreffende het recht van Marcus Jacobus van Erp Taalman Kip om Frederik Daniël Spiker te plaatsen in het oude Mannenhuis., 1826 juli 10; 184; 1 stuk
          - Brief van Arnold Oosterhout aan Marcus Jacobus van Erp Taalman Kip betreffende het verzoek om Nicolaas Hoogenboom in het Oudemannenhuis te plaatsen., 1839 januari 4 + januari 15; 185; 1 omslag
          - Bedankbrief van Nicolaas Hoogenboom aan Marcus Jacobus van Erp Taalman Kip voor de plaatsing., 1839 mei 17; 186; 1 stuk
        - Diaconie der Remonstrantse Gemeente te Gouda, c.
          - Correspondentie tussen Marcus Jacobus van Erp Taalman Kip en C. van Leeuwen, namens de Remonstrantse Gemeente., 1841 november 19-1844 december 1; 187; 1 omslag
          - Correspondentie tussen Marcus Jacobus van Erp Taalman Kip en A. Romeyn, stadschirurgijn en verloskundige te Gouda, namens de Diaconie der Remonstrantse Gemeente te Gouda., 1846 februari 11 + 1847 december 10; 188; 2 stukken
          - Correspondentie tussen Marcus Jacobus van Erp Taalman Kip en de Heer en mevrouw Van Leusden, leden der Remonstrantse Gemeente te Gouda., 1843 november 27 + 1845 maart 12; 189; 2 stukken
          - Brief van G. Brandt Maas aan Marcus Jacobus van Erp Taalman Kip., 1845 september 17; 190; 1 stuk
        - Stukken van ambtelijke aard., d.
          - da. Regent-Thesaurier der strafgevangenis te Woerden
            - Ingekomen brieven van de kinderen van Lammerd Smalleburg, 1837; de vrouw van Albertus Dominicus Rykard, 1832; W. Zielstra, 1842., 1832-1842; 191; 1 omslag
          - db. Secretaris-Rentmeester van het Groot-Waterschap Woerden
            - Beschikking no. 108 der Commissie-Generaal van Oorlog, betreffende verlening van eervol ontslag aan Marcus Jacobus van Erp Taalman Kip als adjudant commis-surnumerair aan het departement bij zijn benoeming tot secretaris van het Groot-Waterschap Woerden., 1824 september 30; 192; 1 stuk
            - Notulen der vergadering van de Dijkgraaf en Hoogheemraden van Woerden, betreffende de beëdiging van de secretaris Marcus Jacobus van Erp Taalman Kip. Uittreksel., 1829 november 9; 193; 1 stuk
            - Proces-verbaal van de sluiting der boeken en de kasopname van Marcus Jacobus van Erp Taalman Kip, als secretaris-rentmeester van het Groot-Waterschap Woerden, volgens art. 7 en wegens zijn overlijden op 10 juli 1867., 1867 juli 12; 194; 1 stuk
          - dc. Plaatsvervangend kantonrechter te Woerden
            - Stuk inhoudende de herbenoeming van Marcus Jacobus van Erp Taalman Kip als plaatsvervangend kantonrechter te Woerden voor de tijd van 5 jaar, m.i.v., 18 juli 1863; 195; 1 stuk
        - Stukken van financiële aard, e.
          - Brief van J.M. Fraissinet aan Marcus Jacobus van Erp Taalman Kip, betreffende scheiding der effecten., 1812 juli 10; 196; 1 stuk
          - Brief van Frederik Berewout aan Marcus Jacobus van Erp Taalman Kip, betreffende de nalatenschap van Marcus van Arp en de intrest op de beleggingen., 1813 januari 11; 197; 1 stuk
          - Brief van Jacq Marcus Fraissinet jr., Nicolaas de Roo en Johannes van Oosterwijk aan Marcus Jacobus van Erp Taalman Kip, betreffende de verhuur van "Lustrust" voor 2 jaar en de voortzetting van het kantoor., 1814 december 23; 198; 1 stuk
          - Acte van toekenning van het erfdeel in de nalatenschap van Jacoba Rebecca Hiddink en Marcus van Arp aan Marcus Jacobus van Erp Taalman Kip. Afschrift., 1815 april 15; 199; 1 katern
          - Acte van volmacht door Marcus Jacobus van Erp Taalman Kip en zijn zusters aan Mr. Leonard Johannes de Gijselaar om hen te vertegenwoordigen in de afwikkeling der nalatenschap van Jacoba Rebecca Hiddink en Marcus van Arp. Authentiek afschrift, in duplo., 1821 augustus 11; 200; 1 omslag
          - Acte van huwelijkse voorwaarden van Marcus Jacobus van Erp Taalman Kip en Anna Maria Boon van Ostade., 1823 januari 4; 201; 2 stukken
          - Testament van Marcus Jacobus van Erp Taalman Kip., 1823 januari 8; 202; 1 katern
          - Acte van procuratie door Catharina Debora Emilia Taalman Kip aan Marcus Jacobus van Erp Taalman Kip in de boedelscheiding van Frederika Berewout. Authentiek afschrift., 1824 april 14; 203; 1 katern
          - Brief van Frederik Berewout aan Marcus Jacobus van Erp Taalman Kip, betreffende het bezoek van Margheretha Frederica Berewout-Dabenis., 1825 juni 14; 204; 1 stuk
          - Minuten van uitgaande brieven van Marcus Jacobus van Erp Taalman Kip aan Mevr. H. van Romondt-van Dielen te Utrecht, betreffende de nalatenschap van Frederica van Harencarspel-Decker., 1830 april 30; 205; 1 omslag
          - Brief van notaris C. Hardenberg te Gouda aan Marcus Jacobus van Erp Taalman Kip, betreffende bevestiging van ontvangst der 1e en 2e kennisgeving i.z. opname en taxatie der eigendommen voor de kadastrale aanslag; tevens de onderhandse acte van verkoop tussen Mevr. Van Harencarspel Decker-Berewout en kastelein Verwey., 1831 juli 2; 206; 1 stuk
          - Brief van H. zur Mühlen, makelaar te Amsterdam, aan Marcus Jacobus van Erp Taalman Kip, betreffende afgeloste obligaties op de Deens-Amerikaanse eilanden; Subsidie Beverwijk., 1833 juli 7; 207; 1 stuk
          - Inventarislijst en acte van scheiding der nalatenschap van Marcus Jacobus van Erp Taalman Kip., 1867 december + 1868 october 29; 208; 1 omslag
          - Notariële verklaring, van A.M. Beyerman te Woerden, omtrent de door Marcus Jacobus van Erp Taalman Kip nagelaten erven. Gelegaliseerd door de Pres. der Arrondissements Rechtbank te Leiden., 1867 februari 29; 209; 1 stuk
          - Brief, waarin Hr. Brok c.s. voor hun pupillen afzien van het aandeel in het met schulden belaste Surinaams kantoor., 210; 1 stuk
      - JOHANNA FREDERICA CHARLOTTE TAALMAN KIP, E.
        geboren 15 november 1797, gedoopt 3 januari 1798,
        overleden Utrecht 23 mei 1880.
        trouwt Nijmegen 19 maart 1835 Theodore Albert van Maanen, geboren 22 januari 1810.
        - 1e Luitenant der Genie te Den Helder.
        - stukken van persoonlijke aard, a.
          - Acte betr. de doop van Johanna Frederica Charlotte Taalman Kip op 1 januari 1798 in de Remonstrantse Gemeente te Amsterdam. Uittreksel., 1818 december 19; 211; 1 stuk
        - stukken van financiële aard, b.
          - Acte van volmacht door Johanna Frederica Charlotte Taalman Kip aan notaris Welborn Schepman om haar in zaken te vertegenwoordigen., 1820 januari 6; 212; 1 stuk
          - Ontvangstbewijs voor 10 certificaten inschrijving Werkelijke Schuld, berustende onder de administratie van Ketwich-Vroomberg, ad f 1.000,- met coupons dd., 1 juli 1823-1 januari 1827. 1823 februari 16; 213; 1 stuk
          - Brief, waarin Huibert Griffioen en Frederik Berewout melden dat zij op de rekening van Johanna Frederika Charlotte Taalman Kip de inschrijving à f 83.000,- werkelijke-schuld, f 16.600,- uitgestelde schuld willen overschrijven., 1825; 214; 1 stuk
          - Acte van affectatie en procuratie door Johanna Frederika Charlotte Kip aan notaris Johannes Buskes. Authentiek afschrift., 1846 november 5; 215; 1 katern
    - 12e Generatie, 12.
      - WILLEM FREDERIK VAN ERP TAALMAN KIP, A.
        geboren 's-Gravenhage 19 december 1824,
        overleden 's-Gravenhage 16 maart 1905.
        o.a. Minister van Marine mei 1874-augustus 1885.
        trouwt Woerden 9 november 1854 Alida Charlotte Albertina de Brauw.
        geboren Woerden 1 december 1825,
        overleden 's-Gravenhage 13 december 1898.
        Dochter van Isaak en Gerrigje ten Oever.
        - stukken van persoonlijke aard, a.
          - Brief van Lt. Kol. der Cavallerie C. de Bax aan de Minister van Rubriek Marine Willem Frederik van Erp Taalman Kip, betreffende het manuscript van generaal Kip., 1894 augustus 10; 216; 1 stuk
            Hierin wordt tevens melding gemaakt van de collectie Ned. Cavallerie Zaken "Snouckaert van Schauburg" in het Rijksmuseum te Amsterdam.
          - Necrologie, betreffende Willem Frederik van Erp Taalman Kip, oud-Minister van Marine en Commandeur in de Orde der Nederl. Leeuw., 217; 1 stuk
            Knipsel uit onbekende bron.
          - Stuk betreffende de beschrijving van een cachet, voorheen eigendom van Generaal Maarten Jan Louis Kip en nu bestemd voor Willem Frederik van Erp Taalman Kip., (begin 20e eeuw); 218; 1 stuk
          - Stuk inhoudende charades, raadsels etc. behorende aan Willem Frederik van Erp Taalman Kip, adelborst der 2e klasse., (19e eeuws); 219; 1 deel
            In handschrift.
          - Biografische gegevens betreffende Willem Frederik van Erp Taalman Kip (1839-1905), uit het werk "Land en Zeemacht"., 220; 1 omslag
            20ste eeuws typoscript.
        - stukken van financiële aard, b.
          - Testament van Willem Frederik van Erp Taalman Kip. Authentiek afschrift., 1902 april 8; 221; 1 stuk
          - Verklaring betreffende de scheiding en deling der boedel van Willem Frederik van Erp Taalman Kip. Authentiek afschrift., 1905 juli 1; 222; 1 stuk
            20e eeuws typoscript.
      - LOUIS FRANÇOIS CHRISTIAAN VAN ERP TAALMAN KIP, B.
        geboren Woerden 11 februari 1829,
        overleden St. Anna, Nijmegen 10 april 1913.
        Adm. boekhouder en ontvanger der gasfabriek te Utrecht, daarna Directeur der Gasfabriek te Harderwijk.
        trouwt - 1e Maria Cornelia Steur, 4 april 1862,
        - 2e Anna Catharina Henriëtte Elias, 12 mei 1892.
        - stukken van persoonlijke aard, a.
          - Voordracht door Louis François Christiaan van Erp Taalman Kip over Abd El Kadir ben Maki Eddin., (20e eeuws); 223; 1 omslag
          - Acte betreffende het huwelijk tussen Louis François Christiaan van Erp Taalman Kip en Maria Cornelia Steur. Authentiek uittreksel., 1862 april 4; 224; 1 stuk
          - Felicitatiebrief van Aleida Johanna van Erp Taalman Kip in verband met de verjaardag van haar vader. Uittreksel., 1881 februari; 225; 1 stuk
          - Acte betreffende het huwelijk tussen Louis François Christiaan van Erp Taalman Kip en Anna Catharina Henriëtte Elias. Authentiek uittreksel., 1892 mei 12; 226; 1 stuk
          - Acten van geboorte-aangifte van Louis François Christiaan van Erp Taalman Kip op 13 februari 1829, te Woerden. Authentiek afschrift + uittreksel., 1900 augustus 4; 227; 2 stukken
          - "Een avond van verwarring", geschreven door Louis François Christiaan van Erp Taalman Kip te St. Anna, Nijmegen., 1901 februari; 228; 1 stuk
            Gedrukt.
          - Acte betreffende het overlijden van Louis François Christiaan van Erp Taalman Kip op 10 april 1913 te Nijmegen. Authentiek uittreksel., 1913 mei 2; 229; 1 stuk
          - Gelukwens bij zijn 80e verjaardag op 11 februari 1909 door de vereniging "Het Gas". Tevens een levensoverzicht., 230; 1 omslag
            In triplo
          - Necrologie van Louis François Christiaan van Erp Taalman Kip oud-Administrateur der Gemeente-Gasfabriek te Utrecht., 231; 2 stukken
            Gepubliceerd in "het Gas", april 1913.
        - stukken van ambtelijke aard, b.
          - Borgtocht en hypotheekstelling door Louis François Christiaan van Erp Taalman Kip ten overstaan van Mr. Dirk Johannes Hendrikus van Eeden, lid van de commissie der Stedelijke Gasfabriek en als zodanig lid der Gemeenteraad, bij zijn benoeming tot administrateur-boekhouder der Gemeente-Gasfabriek te Utrecht. Authentiek afschrift., 1879 september 30; 232; 1 stuk
          - Ontslag van Louis François Christiaan van Erp Taalman Kip als administrateur der Gemeente Gasfabriek te Utrecht, volgens besluit der Gemeenteraad, mede op verzoek der betrokkene op, 1894 december 20; 233; 1 stuk
          - Benoeming van Louis François Christiaan van Erp Taalman Kip, stichter der Vereniging van Gasfabrikanten in Nederland, ingevolge van het besluit der Algemene Vergadering van 13 juni 1898, tot erelid., 234; 1 stuk
        - stukken van financiële aard, c.
          - Testament van Maria Cornelia Steur. Authentiek afschrift., 1862 mei 6; 235; 1 stuk
          - Testament van Louis François Christiaan van Erp Taalman Kip. Authentiek afschrift., 1862 mei 6; 236; 1 katern
          - Acte van de benoeming van Louis François Christiaan van Erp Taalman Kip tot executeur-testamentair der nalatenschap van Marcus Jacobus van Erp Taalman Kip., 1867 juli 15; 237; 1 stuk